# 请教陈版，企业取得准备开发商品房的土地，在未取得（或决定）建设项目规划前，如...?

提问人：nenhui 时间：2017-09-11 15:47:39
无形资产准则规定： 企业取得的土地使用权通常应确认为无形资产，但改变土地使用权用途，用于赚取租金或资本增值的，应当将其转为投资性房地产。 企业（房地产开发）取得土地用于建造对外出售的房屋建筑物，相关的土地使用权账面价值应当计入所建造的房屋建筑物成本 。
但是：我想请问一下， 1 、相关土地使用权账面价值是否可以是原值。 2 、本企业取得土地，作为储备地，还未取得相关规划、立项等手续，是否可以在存货中核算，还是必需要在无形资产核算。 记得万科财务报表中有“存货－拟开发产品”科目，是否可以这样核算，不计入无形资产、不计提摊销?

回答人：chenyiwei
1 、“账面价值”是原成本减去累计摊销、减值准备后的剩余金额。 2 、如果确定这块地将用于开发出售用的房地产开发产品的，则可以列入“存货——土地储备”或者拟开发项目等明细科目；但如果不确定日后的业务形态是出售还是出租，则应确认为无形资产并按照剩余的使用年限进行摊销，直到明确该开发项目的业态为止，再按照明确的业态进行会计处理。